臺灣宜蘭地方法院小額民事判決
110年度宜小字第185號
原      告  東元車業股份有限公司

法定代理人  周如茵  


訴訟代理人  張伯雄  
            林勅有  
被      告  吳鈞宇  

上列當事人間請求清償分期款事件，本院於民國110年10月28日
言詞辯論終結，判決如下︰
    主  文
被告應給付原告新臺幣陸萬貳仟貳佰貳拾元，及自民國一百零八
年十二月十八日起至清償日止，按週年利率百分之十六計算之利
息。
訴訟費用新臺幣壹仟元由被告負擔。
本判決第一項得假執行。
    理由要領
本件原告東元車業股份有限公司主張被告甲○○於民國108年10月1
5日為滿7歲以上之未成年人，經其法定代理人允許，以動產擔保
交易法附條件買賣契約方式，與訴外人鋐興機車行簽訂分期付款
申購契約書，約定以分期付款方式向鋐興機車行購買車牌號碼00
0-0000號普通重型機車（下稱系爭機車），分期總價為新臺幣（
下同）65,880元，共分18期，自108年11月起，每月17日為約定
繳款日，每月繳款金額3,660元，且約定被告繳清全部分期款價
金，始取得系爭機車所有權，並約定如有未按期繳款者，除喪失
期限利益外，自遲延繳款日或違約日起至清償日止，依週年利率
百分之20計收遲延之利息。又鋐興機車行已將上開債權讓與原告
，詎交車後，被告僅繳納1期款項即未依約繳納，迄今尚有62,22
0元未清償，爰依分期付款買賣契約之法律關係，提起本件訴訟
等語。並聲明：被告應給付原告62,220元，及自108年12月18日
起至清償日止，按週年利率百分之16計算之利息。查原告主張之
事實，業據提出與其所述相符之分期付款申購契約書、物品買賣
分期付款約定書、客戶資料表、行車執照等件影本為證。被告經
合法通知，未於言詞辯論期日到場爭執，復未提出書狀答辯供本
院斟酌，堪信原告主張之事實為真正。從而，原告依分期付款買
賣契約之法律關係，請求被告給付如主文第1項所示，為有理由
，應予准許。
中　　華　　民　　國　　110 　年　　11　　月　　11　　日
                  宜蘭簡易庭  法  官  張淑華
以上正本係照原本作成。
如不服本判決，應於送達後20日內，向本院提出上訴狀並表明上
訴理由，如於本判決宣示後送達前提起上訴者，應於判決送達後
20日內補提上訴理由書（須附繕本）。如委任律師提起上訴者，
應一併繳納上訴審裁判費。
中　　華　　民　　國　　110 　年　　11　　月　　11　　日
                              書記官  謝佩欣
附錄：
一、民事訴訟法第436 條之18第1 項：
    判決書得僅記載主文，就當事人有爭執事項，於必要時得加
    記理由要領。
二、民事訴訟法第436 條之24第2 項：
    對於小額程序之第一審裁判上訴或抗告，非以其違背法令為
    理由，不得為之。
三、民事訴訟法第436 條之25：
    上訴狀內應記載上訴理由，表明下列各款事項：
    （一）原判決所違背之法令及其具體內容。
    （二）依訴訟資料可認為原判決有違背法令之具體事實。
四、民事訴訟法第471 條第1 項（依同法第436 條之32第2 項規
    定於小額事件之上訴程序準用之）：
    上訴狀內未表明上訴理由者，上訴人應於提起上訴後20日內
    ，提出理由書於原第二審法院；未提出者，毋庸命其補正，
    由原第二審法院以裁定駁回之。